臺灣臺東地方法院民事裁定
110年度執事聲字第4號
異  議  人  鍾兆鍵
相  對  人  劉字敏

上列當事人間聲請清償債務強制執行事件，異議人對於中華民國
110年9月17日本院司法事務官所為110年度司執字第11494號裁定
提出異議，本院裁定如下：
    主  文
異議駁回。
    理  由
一、按當事人對於司法事務官處理事件所為之終局處分，得於處
    分送達後10日之不變期間內，以書狀向司法事務官提出異議
    。司法事務官認前項異議有理由時，應另為適當之處分；認
    異議為無理由者，應送請法院裁定之。法院認第1項之異議
    為有理由時，應為適當之裁定；認異議為無理由者，應以裁
    定駁回之，強制執行法第30條之1規定準用民事訴訟法第240
    條之4第1項本文、第2項、第3項規定甚明。本件異議人對於
    民國110年9月17日本院司法事務官所為110年度司執字第114
    94號裁定（下稱原裁定），於法定不變期間內提出異議，經
    司法事務官認其異議為無理由，送請本院裁定，核與上開規
    定相符，合先敘明。
二、本件異議意旨略以：異議人持本院109年度重訴字第16號判
    決（下稱系爭判決）及確定證明書為執行名義，對相對人聲
    請強制執行，系爭判決主文已明確記載訴訟費用由相對人負
    擔，並經本院司法事務官以110年度司聲字第31號裁定（下
    稱系爭裁定）確定訴訟費用額，合併觀之就相對人應負擔之
    訴訟費用並非無執行名義，原裁定以未檢附系爭裁定之確定
    證明書為由，駁回異議人聲請，顯然違法等語。
三、經查，系爭判決主文雖記載訴訟費用由相對人及第三人楊翰
    負擔，有系爭判決在卷可稽，然仍待進一步確定訴訟費用額
    始得憑以聲請強制執行，否則數額尚未特定前，難認已達可
    得強制執行之程度，自不得聲請強制執行。異議人聲請強制
    執行時，固一併提出系爭裁定，惟未檢附系爭裁定之確定證
    明書，經限期命補正仍逾期未補正，且原裁定於110年9月17
    日作成後，系爭裁定始於110年10月28日確定，業經本院依
    職權調取本院110年度司執字第11494號、110年度司聲字第3
    1號卷宗查閱屬實，足見原裁定作成時系爭裁定尚未確定，
    訴訟費用額仍有爭執可能並未特定，異議人不得於系爭裁定
    確定前逕為聲請強制執行。又依強制執行法第30條之1規定
    準用民事訴訟法第249條第3項規定，異議人聲請因逾期未補
    正經原裁定駁回後，不得再為補正，自不因系爭裁定於原裁
    定作成後確定而得補正其聲請瑕疵，一併指明。原裁定駁回
    異議人聲請，核無違誤，異議意旨指摘原裁定違法，求予廢
    棄，為無理由，應予駁回。
四、依強制執行法第30條之1，民事訴訟法第240條之4第3項後段
    ，裁定如主文。
中　　華　　民　　國　　111 　年　　7 　　月　　6 　　日
                  民事第一庭  法  官  黃柏仁
以上正本係照原本作成。
如不服本裁定應於送達後10日內向本庭提出抗告狀，並繳納抗告
費新臺幣1,000元。　　　　　　　　　
中　　華　　民　　國　　111 　年　　7 　　月　　7 　　日
                              書記官  張春梅